Minutes et répertoires du notaire François LEFORT, 20 octobre 1842 - 31 mars 1865 (étude XXIX)
Archives nationales
Minutes et répertoires du notaire François LEFORT (étude XXIX)
20 octobre 1842 - 31 mars 1865
MC/ET/XXIX/1089 - MC/ET/XXIX/1531, MC/RE/XXIX/18 - MC/RE/XXIX/29
Etude XXIX; Lefort, François
Archives nationales de France
Minutes et répertoires: la loi 2008-696 du 15 juillet 2008 relative aux archives a fixé à 75 ans à compter de la date de l'acte, ou à 25 ans à compter de la date du décès de l'intéressé si ce délai est plus bref, le délai de communication des minutes et répertoires des notaires; ce délai est porté à 100 ans à compter de la date de l'acte si le document se rapporte à un mineur (code du Patrimoine, articles L213-2, 4e d et 5e).
Autres documents de l'étude (dossiers de clients, comptabilité...): s'agissant d'archives privées, ces documents sont communicables selon les modalités fixées par le déposant ou le donateur.
Certains documents ne sont pas accessibles en raison de leur mauvais état de conservation.
Versement
Accès aux instruments de recherche de tous les notaires de l’étude XXIX
Archives de l'étude XXIX
- Minutes de François LEFORT, août 1842 - janvier 1881; MC/ET/XXIX/1089 - MC/ET/XXIX/1531
  - Minutes. 1842, août - octobre, août - octobre 1842; MC/ET/XXIX/1089
    Informations complémentaires:
    1842, 1 août à 19 octobre: actes passés par-devant Achille Tourin.
    1842, 20 octobre à 31 octobre: actes passés par-devant François Lefort.
    Informations concernant le classement:
    Le niveau inférieur de description, quand il existe, correspond aux minutes d'actes. Toutes les minutes ne sont pas forcément décrites une à une. Les descriptions de ces minutes sont plus ou moins détaillées.
  - Minutes. 1842, novembre - 1842, décembre, novembre 1842 - décembre 1842; MC/ET/XXIX/1090
  - Minutes. 1843, janvier - 1843, février, janvier 1843 - février 1843; MC/ET/XXIX/1091
  - Minutes. 1843, mars - 1843, mai, mars 1843 - mai 1843; MC/ET/XXIX/1092
    - Inventaire après décès: Besançon, Emélie-Anne. Corrot, Pierre (épouse). Serrurier en bâtiments. Barouillère (rue de la), n° 8, 10 avril 1843; MC/ET/XXIX/1092
      Origine de l'information:
      Base Miriad 2 des inventaires après décès, 1801-1850, par Thierry Boudignon, avec le concours de Marie-France Nivet et du personnel du Minutier central, 1995-2012 (base de données migrée: voir contexte dans le Plan d’orientation général - Notaires de Paris, guides thématiques du Minutier).
      Date de révision: 2011
      Date de création de la notice: 2004
      inventaire après décès; Besançon, Emélie-Anne; Corrot, Pierre; serrurier
    - Inventaire après décès: Gemy, Emilie-Caroline. Samain, François (épouse). Tailleur de pierres. Grenelle (rue de), n° 164, Saint-Germain, 19 avril 1843; MC/ET/XXIX/1092
      inventaire après décès; Grenelle (rue de); Gemy, Emilie-Caroline; Samain, François; tailleur de pierre
    - Inventaire après décès: Regnoust Duchesnay, Maire-Lucie. Pineau, Paul-Pierre-Antoine (épouse) (comte de Viennay). Propriétaire, comte. Saint-Michel (quai), n° 25. château du Val (Sarthe), 20 avril 1843; MC/ET/XXIX/1092
      piano Pleyel, bibliothèque
      inventaire après décès; Saint-Michel (quai); Saint-Rémy-du-Val (Sarthe); Regnoust Duchesnay, Maire-Lucie; Pineau de Viennay, Paul-Pierre-Antoine
    - Inventaire après décès: Corrier, Rose-Louise-Thérèse-Gabrielle. Lemesle, Augustin-Henri (épouse). Rentier, propriétaire. Vieux-Colombier (rue du), n° 6, 18 mai 1843; MC/ET/XXIX/1092
      inventaire après décès; Vieux-Colombier (rue du); Corrier, Rose-Louise-Thérèse-Gabrielle; Lemesle, Augustin-Henri
    - Inventaire après décès: Batardy, Antoine-Athanase. Fabricant de papiers de fantaisie. Saint-Denis (rue), n° 244, 31 mai 1843; MC/ET/XXIX/1092
      Achalandage, machines, ustensiles, marchandises, magasin et atelier de fabricant de papiers de fantaisie
      traités entre MM. BATARDY, PREVOST, WENZEL et Narcisse GUERIN. 2 septembre 1843, enchères de fonds de commerce, RE/XXIX/18.
      inventaire après décès; Saint-Denis (rue); Batardy, Antoine-Athanase; papetier
  - Minutes. 1843, juin - 1843, juillet, juin 1843 - juillet 1843; MC/ET/XXIX/1093
  - Minutes. 1843, août - 1843, octobre, août 1843 - octobre 1843; MC/ET/XXIX/1094
  - Minutes. 1843, novembre - 1843, décembre, novembre 1843 - décembre 1843; MC/ET/XXIX/1095
  - Minutes. 1844, janvier - 1844, février, janvier 1844 - février 1844; MC/ET/XXIX/1096
  - Minutes. 1844, mars, mars 1844; MC/ET/XXIX/1097
  - Minutes. 1844, avril - 1844, mai, avril 1844 - mai 1844; MC/ET/XXIX/1098
  - Minutes. 1844, juin - 1844, juillet, juin 1844 - juillet 1844; MC/ET/XXIX/1099
    - Inventaire après décès du 13 juillet 1844, continué à partir du 9 octobre 1844: Falteau, Louise-Léonide-Adélaïde. Bac (rue du), n° 98, 13 juillet 1844 - 9 octobre 1844; MC/ET/XXIX/1099
      La continuation de l'inventaire est mentionnée au répertoire MC/RE/XXIX/19.
      Mention dans le répertoire du notaire coté:
      MC/RE/XXIX/18
      inventaire après décès; Bac (rue du); Falteau, Louise-Léonide-Adélaïde
  - Minutes. 1844, août - 1844, octobre, août 1844 - octobre 1844; MC/ET/XXIX/1100
  - Minutes. 1844, novembre - 1844, décembre, novembre 1844 - décembre 1844; MC/ET/XXIX/1101
    - Inventaire après décès de Jean-Antoine-Michel Agar, comte de Mosbourg, pair de France, commandeur de la Légion d'honneur, demeurant quai Voltaire, n°7, à la requête d'Alexandrine-Andrée Janet, sa veuve., 25 novembre 1844; MC/ET/XXIX/1101
      MC/RE/XXIX/19
      inventaire après décès; Voltaire (quai); Agar de Mosbourg, Jean-Antoine-Michel; Janet, Alexandrine-Andrée
  - Minutes. 1845, janvier, janvier 1845; MC/ET/XXIX/1102
  - Minutes. 1845, février - 1845, avril, février 1845 - avril 1845; MC/ET/XXIX/1103
  - Minutes. 1845, mai - 1845, juin, mai 1845 - juin 1845; MC/ET/XXIX/1104
  - Minutes. 1845, juillet, juillet 1845; MC/ET/XXIX/1105
  - Minutes. 1845, août - 1845, septembre, août 1845 - septembre 1845; MC/ET/XXIX/1106
  - Minutes. 1845, octobre - 1845, décembre, octobre 1845 - décembre 1845; MC/ET/XXIX/1107
  - Minutes. 1846, janvier - 1846, mars, janvier 1846 - mars 1846; MC/ET/XXIX/1108
  - Minutes. 1846, avril - 1846, mai, avril 1846 - mai 1846; MC/ET/XXIX/1109
    - Contrat de mariage sous le régime de la communauté de biens avec donation au dernier vivant entre Ferdinand Charles Léon de Lasteyrie du Saillant, propriétaire, membre de la chambre des députés, demeurant 59, rue de Grenelle, et Marthe Washington Seabrook, demeurant avec sa mère 7, rue de Castiglione. Mariage à la mairie du 10e anc. arrondissement de Paris., 28 mai 1846; MC/ET/XXIX/1109
      De l'image fixe à l'image animée (1820-1910), documents du Minutier central des notaires de Paris relatifs à l'histoire des photographes et de la photographie, par Marc Durand, Paris, Archives nationales, 2015, notice n° 2774 (version dématérialisée de l'instrument de recherche, les notices biographiques et compléments de descriptions d'actes ne se trouvent que sur la version papier de l'ouvrage, voir contexte dans le Plan d’orientation général - Notaires de Paris, guides thématiques du Minutier).
      Date de création de la notice: 2010
      Grenelle (rue de); Castiglione (rue de); Lasteyrie du Saillant, Ferdinand Charles Léon de; Seabrook, Marthe Washington
  - Minutes. 1846, juin - 1846, juillet, juin 1846 - juillet 1846; MC/ET/XXIX/1110
  - Minutes. 1846, août - 1846, septembre, août 1846 - septembre 1846; MC/ET/XXIX/1111
  - Minutes. 1846, octobre, octobre 1846; MC/ET/XXIX/1112
  - Minutes. 1846, novembre - 1846, décembre, novembre 1846 - décembre 1846; MC/ET/XXIX/1113
  - Minutes. 1847, 7 janvier - 1847, mars, 7 janvier 1847 - mars 1847; MC/ET/XXIX/1114
  - Minutes. 1847, avril, avril 1847; MC/ET/XXIX/1115
  - Minutes. 1847, mai - 1847, juin, mai 1847 - juin 1847; MC/ET/XXIX/1116
  - Minutes. 1847, juillet - 1847, septembre, juillet 1847 - septembre 1847; MC/ET/XXIX/1117
  - Minutes. 1847, octobre - 1847, décembre, octobre 1847 - décembre 1847; MC/ET/XXIX/1118
  - Minutes. 1848, janvier - 1848, mars, janvier 1848 - mars 1848; MC/ET/XXIX/1119
  - Minutes. 1848, avril - 1848, août, avril 1848 - août 1848; MC/ET/XXIX/1120
  - Minutes. 1848, septembre - 1848, décembre, septembre 1848 - décembre 1848; MC/ET/XXIX/1121
    - Contrat de mariage sous le régime de la communauté de biens avec donation au dernier vivant entre Charles Philippe de Chenevières-Pointel, propriétaire, demeurant 19, rue de l'Université, et Inès Marie Elfride Lafontan, demeurant avec son père 19, quai de Conti. Mariage à la mairie du 10e anc. arrondissement de Paris., 19 septembre 1848; MC/ET/XXIX/1121
      À la suite:
      1848, 23 décembre Réquisition de certificat de propriété.
      De l'image fixe à l'image animée (1820-1910), documents du Minutier central des notaires de Paris relatifs à l'histoire des photographes et de la photographie, par Marc Durand, Paris, Archives nationales, 2015, notice n° 948 (version dématérialisée de l'instrument de recherche, les notices biographiques et compléments de descriptions d'actes ne se trouvent que sur la version papier de l'ouvrage, voir contexte dans le Plan d’orientation général - Notaires de Paris, guides thématiques du Minutier).
      Conti (quai de); Université (rue de l'); Chenevières-Pointel, Charles Philippe de; Lafontan, Inès Marie Elfride
    - Quittance subrogative par Denis Michel Leclerc, blanchisseur, demeurant 44, rue Boileau, commune d'Auteuil, à Denis Casimir Tieursin, avocat, demeurant 50, rue de Grenelle, d'une somme de 200 francs pour paiement d'une condamnation prononcée en la faveur de Leclerc contre Auguste Bruno Braquehais, soldat au premier régiment de chasseur en garnison à Mustapha (Algérie)., 28 novembre 1848; MC/ET/XXIX/1121
      De l'image fixe à l'image animée (1820-1910), documents du Minutier central des notaires de Paris relatifs à l'histoire des photographes et de la photographie, par Marc Durand, Paris, Archives nationales, 2015, notice n° 685 (version dématérialisée de l'instrument de recherche, les notices biographiques et compléments de descriptions d'actes ne se trouvent que sur la version papier de l'ouvrage, voir contexte dans le Plan d’orientation général - Notaires de Paris, guides thématiques du Minutier).
      Boileau (rue); Grenelle (rue de); Auteuil (ancienne commune); Mustapha (Algérie); Leclerc, Denis Michel; Tieursin, Denis Casimir; Braquehais, Auguste Bruno
  - Minutes. 1849, janvier - 1849, mars, janvier 1849 - mars 1849; MC/ET/XXIX/1122
  - Minutes. 1849, avril - 1849, mai, avril 1849 - mai 1849; MC/ET/XXIX/1123
  - Minutes. 1849, juin - 1849, juillet, juin 1849 - juillet 1849; MC/ET/XXIX/1124
  - Minutes. 1849, août - 1849, septembre, août 1849 - septembre 1849; MC/ET/XXIX/1125
  - Minutes. 1849, octobre, octobre 1849; MC/ET/XXIX/1126
  - Minutes. 1849, novembre - 1849, décembre, novembre 1849 - décembre 1849; MC/ET/XXIX/1127
  - Minutes. 1850, janvier - 1850, février, janvier 1850 - février 1850; MC/ET/XXIX/1128
  - Minutes. 1850, mars, mars 1850; MC/ET/XXIX/1129
  - Minutes. 1850, avril - 1850, mai, avril 1850 - mai 1850; MC/ET/XXIX/1130
  - Minutes. 1850, juin - 1850, juillet, juin 1850 - juillet 1850; MC/ET/XXIX/1131
  - Minutes. 1850, août - 1850, septembre, août 1850 - septembre 1850; MC/ET/XXIX/1132
  - Minutes. 1850, octobre - 1850, décembre, octobre 1850 - décembre 1850; MC/ET/XXIX/1133
  - Minutes. 1851, janvier - février, janvier - février 1851; MC/ET/XXIX/1134
    Toutes les minutes de cet article ont été analysées une à une (ARNO 1851).
    - Testament, depot., 2 janvier 1851; MC/ET/XXIX/1134
      Intervenant 1, en première partie:
      Nom, qualité: (M.) Petitville, Francois.
      État civil: décédé.
      Profession: ferblantier, Paris.
      Domicile: Paris (Paris) rue de l'Universite, 151
      Base Arno 1851 (base de données migrée: voir contexte dans le Plan d’orientation général - Notaires de Paris, guides thématiques du Minutier).
      Date de création de la notice: 2000
    - Succession, requisition, certificat de propriété de pension militaire., 3 janvier 1851; MC/ET/XXIX/1134
      Nom, qualité: (Mme ou Mlle) Deschelette, Marie Madeleine.
      État civil: décédée.
      Domicile: Paris (Paris) boulevard de l'Hopital, 7.
      Relations: veuve de l'intervenant 2, veuve de l'intervenant 3.
      Intervenant 2, indirect:
      Nom, qualité: (M.) Toulet, Jacques.
      Intervenant 3, indirect:
      Nom, qualité: (M.) Deguerey, Jean Baptiste.
      État civil: décédé
    - Procuration acte, prise de possession de succession., 3 janvier 1851; MC/ET/XXIX/1134
      Nom, qualité: (personne morale) Lafontan (hoirs).
      Relations: héritiers de l'intervenant 2.
      Nom, qualité: (Mme ou Mlle) Claparede, Marie Adeline.
      Relations: épouse de l'intervenant 3.
      Nom, qualité: (M.) Lafontan, Jean Baptiste.
      Profession: propriétaire.
      Domicile: Paris (Paris) quai Conti, 19.
      Intervenant 4, en deuxième partie:
      Nom, qualité: (M.) Ozanne.
      Domicile: Alger (algerie)
    - Succession, desistement., 4 janvier 1851; MC/ET/XXIX/1134
      Nom, qualité: (M.) Cordebeuf Beauverger de Montgon de, Jacques Francois.
      Profession: marechal de camp(ancien), propriétaire.
      Domicile: Fontainebleau (Seine-et-Marne)
    - Procuration rente publique., 7 janvier 1851; MC/ET/XXIX/1134
      Nom, qualité: (Mme ou Mlle) Dubois Baudry, Elisabeth Eugenie Madeleine.
      Profession: religieuse du sacre-coeur, Paris.
      Domicile: Paris (Paris) rue de Varennes, 77.
      Intervenant 2, en deuxième partie:
      Nom, qualité: (M.) Boyard, Louis.
      Domicile: Paris (Paris) rue du Cherche-Midi, 11
    - Transport, créance, 24000f., 7 janvier 1851; MC/ET/XXIX/1134
      Nom, qualité: (M.) Cordebeuf Beauverger de Montgon de, Barthelemy Francois Alphonse.
      Profession: capitaine de cavalerie(ancien), propriétaire.
      Domicile: Fontainebleau (Seine-et-Marne).
      Relations: créancier(e) de l'intervenant 2.
      Nom, qualité: (M.) Foucher de Brandois, Calixte Armand Jacques.
      Domicile: Paris (Paris) rue Pavee-St-Andre-des-Arts, 14.
      Intervenant 3, en deuxième partie:
      Nom, qualité: (M.) Clermont Montoison de, Anne Charles.
      Profession: marechal de camp.
      Domicile: Dijon (Côte-d'Or).
      Nom, qualité: (M.) Rosselet, Jean Elie.
      Profession: rentier.
      Domicile: Paris (Paris) rue Saint-Lazare, 114.
      Intervenant 5, en deuxième partie:
      Nom, qualité: (M.) Egron, Cesar Adrien.
      Domicile: Paris (Paris) rue de Sorbonne, 7.
      Intervenant 6, en deuxième partie:
      Nom, qualité: (M.) Guyard de Chalambert, Victor.
      Profession: avocat, Paris.
      Domicile: Paris (Paris) rue Guenegaud, 7
    - Obligation, emprunt, 50000f., 7 janvier 1851; MC/ET/XXIX/1134
    - Donation entre epoux., 7 janvier 1851; MC/ET/XXIX/1134
      Nom, qualité: (Mme ou Mlle) Pain, Reine.
      Domicile: Paris (Paris) rue du Faubourg-St-Honore, 187.
      Relations: épouse de l'intervenant 2.
      Nom, qualité: (M.) Benoist, Vincent.
      Profession: cuisinier, Paris.
      Domicile: Paris (Paris) rue du Faubourg-St-Honore, 187
    - Donation entre epoux., 7 janvier 1851; MC/ET/XXIX/1134
      Relations: épouse de l'intervenant 1
    - Donation entre epoux., 8 janvier 1851; MC/ET/XXIX/1134
      Nom, qualité: (M.) Cherel, Joseph Pierre.
      Profession: ebeniste, Paris.
      Domicile: Paris (Paris) rue du Cherche-Midi, 46.
      Nom, qualité: (Mme ou Mlle) Saint-Haumer, Adolphine Anne Marie.
    - Mainlevee d'opposition., 8 janvier 1851; MC/ET/XXIX/1134
      Profession: capitaine de cavalerie (ancien).
      Domicile: Paris (Paris) rue Pave Saint-Andre-des-Arts, 16
    - Acquiescement., 8 janvier 1851; MC/ET/XXIX/1134
      Nom, qualité: (Mme ou Mlle) Cassagne de Beaufort de Miramon de, Marie Charlotte.
      Domicile: Paris (Paris) rue de Monceaux, 5.
      Relations: veuve de l'intervenant 2.
      Nom, qualité: (M.) Du Plessis Chatillon, Francois Felix.
    - Donation entre epoux., 8 janvier 1851; MC/ET/XXIX/1134
      Domicile: Paris (Paris) rue du Cherche-Midi, 46
    - Succession, inventaire apres décès., 9 janvier 1851; MC/ET/XXIX/1134
      Nom, qualité: (Mme ou Mlle) Merlot, Heloise Laure.
      Domicile: Paris (Paris) rue Suger, 16.
      Nom, qualité: (M.) Hue, Louis Pierre.
      Profession: ebeniste (ouvrier), Paris.
      Domicile: Paris (Paris) rue Suger, 16
    - Succession, dépôt de pieces., 10 janvier 1851; MC/ET/XXIX/1134
      Nom, qualité: (Mme ou Mlle) Deschiens Kerulvay, Marie Joseph Catherine Charlotte.
      Profession: institutrice, Moscou (russie).
      Domicile: Moscou (russie)
    - Mainlevee, hypotheque., 11 janvier 1851; MC/ET/XXIX/1134
      Nom, qualité: (M.) Truelle, Paul Emile.
      Profession: directeur de société d'assurances, Paris.
      Domicile: Paris (Paris) rue Neuve-des-Petits-Champs, 91.
      Nom, qualité: (M.) Martin.
      Profession: cultivateur, Maray (Loir-et-Cher).
      Domicile: Maray (Loir-et-Cher) Barres (les)
    - Sommation respectueuse., 13 janvier 1851; MC/ET/XXIX/1134
      Nom, qualité: (M.) Favre, Francois Joseph.
      Profession: passementier, Tournay (belgique).
      Domicile: Tournay (belgique).
      Relations: fils de l'intervenant 2, fils de l'intervenant 3.
      Nom, qualité: (M.) Favre, Jean Baptiste.
      Domicile: Paris (Paris) rue d'Albony, 14.
      Nom, qualité: (Mme ou Mlle) Bonel, Lucie Josephe.
      Relations: épouse de l'intervenant 2
    - Prorogation., 13 janvier 1851; MC/ET/XXIX/1134
      Nom, qualité: (M.) Lemarchand, Ladislas.
      Profession: propriétaire, capitaine (ancien).
      Domicile: Vernon (Eure).
      Nom, qualité: (M.) Baisson, Francois.
      Profession: propriétaire, marchand de drap (ancien), Paris.
      Domicile: Paris (Paris) rue du Bac, 93
    - Procuration acte, prise de possession de succession., 14 janvier 1851; MC/ET/XXIX/1134
      Nom, qualité: (Mme ou Mlle) Phelippeau, Felicite Zoe.
      Domicile: Paris (Paris) rue Contrescarpe-Dauphine, 9.
      Relations: épouse de l'intervenant 3, héritier de l'intervenant 2.
      Nom, qualité: (M.) Phelippeau, Charles Brigitte Athanase.
      Domicile: Courtalain (Eure-et-Loir).
      Nom, qualité: (M.) Fourmy, Louis Jean.
      Profession: cordonnier, Paris.
      Domicile: Paris (Paris) rue Contrescarpe-Dauphine, 9
    - Cahier des charges, hotel particulier, Paris (Paris) rue de Courcelles, 43., 14 janvier 1851; MC/ET/XXIX/1134
      Nom, qualité: (M.) Montalvo de, Juan Bautista (comte, Casa-Montalvo), Casa-Montalvo.
      Domicile: Paris (Paris) rue de Courcelles, 43
    - Succession, inventaire apres décès., 15 janvier 1851; MC/ET/XXIX/1134
      Nom, qualité: (Mme ou Mlle) Deschamps, Ange Felicienne.
      Domicile: Paris (Paris) rue de Paradis-Poissonniere, 51.
      Nom, qualité: (M.) Dadure, Michel Jacques.
      Domicile: Paris (Paris) rue de Paradis-Poissonniere, 51
    - Donation entre epoux., 15 janvier 1851; MC/ET/XXIX/1134
      Nom, qualité: (Mme ou Mlle) Brunel, Francoise.
      Domicile: Paris (Paris) rue de Sevres, 97.
      Nom, qualité: (M.) Dusser, Jean Louis.
      Profession: marechal-ferrant, Paris.
      Domicile: Paris (Paris) rue de Sevres, 97
    - Donation entre epoux., 15 janvier 1851; MC/ET/XXIX/1134
    - Procuration acte, paiement par l'etat de bois de marine, Cherbourg (Manche)., 16 janvier 1851; MC/ET/XXIX/1134
      Nom, qualité: (M.) Guilhem, Prosper.
      Profession: fournisseur de bois de marine, Angers (Maine-et-Loire).
      Domicile: Angers (Maine-et-Loire).
      Nom, qualité: (M.) Michelet, Auguste.
      Profession: négociant, Paris.
      Domicile: Paris (Paris) boulevard des Italiens, 28
    - Requisition, certificat de propriété de rente etat., 16 janvier 1851; MC/ET/XXIX/1134
      Nom, qualité: (Mme ou Mlle) Villeneuve Bargemont de, Marie Aglae Roseline.
      Domicile: Aix-en-Provence (Bouches-du-Rhône).
      Intervenant 2, en première partie:
      Nom, qualité: (M.) Forbin d'Oppede de, Louis Michel Marie Palamede.
      Domicile: Aix-en-Provence (Bouches-du-Rhône)
    - Succession, inventaire apres décès., 16 janvier 1851; MC/ET/XXIX/1134
      Nom, qualité: (Mme ou Mlle) Debise, Marie Francoise.
      Domicile: Paris (Paris) rue de Rocroy, 1.
      Nom, qualité: (M.) Vanderborght, Joseph Alexandre Emmanuel.
      Nom, qualité: (M.) Minville-Leroy, Bazile Charles.
      Domicile: Paris (Paris) rue de Rocroy, 1
    - Succession, convention, recherches genealogiques., 17 janvier 1851; MC/ET/XXIX/1134
      Nom, qualité: (M.) Rieux de, Louis Charles Marie.
    - Procuration acte, acceptation de donation-partage., 18 janvier 1851; MC/ET/XXIX/1134
      Nom, qualité: (Mme ou Mlle) Saingery, Esther.
      Relations: fille de l'intervenant 3.
      Nom, qualité: (M.) Saingery, Adolphe.
      Profession: agent-voyer, Gomont (Ardennes).
      Domicile: Gomont (Ardennes).
      Relations: frère de l'intervenant 1.
      Nom, qualité: (Mme ou Mlle) Viot, Marie Jeanne.
      Domicile: Arreux (Ardennes).
      Relations: veuve de l'intervenant 4.
      Intervenant 4, indirect:
      Nom, qualité: (M.) Saingery, Philippe.
      Domicile: Arreux (Ardennes)
    - Procuration acte., 20 janvier 1851; MC/ET/XXIX/1134
      Domicile: Paris (Paris) rue de Courcelles, 43.
      Nom, qualité: (M.) Lecointe, Jules Prosper Victor.
      Profession: clerc de notaire, Paris.
      Domicile: Paris (Paris) rue Cassette, 14
      Date de révision: 2012
    - Mariage., 20 janvier 1851; MC/ET/XXIX/1134
      Nom, qualité: (M.) Hardy, Andre Hippolyte Joseph.
      Profession: employe, Paris.
      Domicile: Paris (Paris) rue du Rocher, 18.
      Relations: fils de l'intervenant 2.
      Nom, qualité: (M.) Hardy, Antoine Alexandre.
      Nom, qualité: (Mme ou Mlle) Robert, Florentine Elisabeth.
      Domicile: Paris (Paris) rue de Sevres, 110.
      Relations: fille de l'intervenant 4.
      Nom, qualité: (M.) Robert, Pierre Justin.
      Profession: entrepreneur de peinture, Paris.
      Domicile: Paris (Paris) rue de Sevres, 110
    - Proces verbal d'enchères, rectification, maison, Paris (Paris) rue de Courcelles, 43., 20 janvier 1851; MC/ET/XXIX/1134
    - Quittance, arrerages de rente., 21 janvier 1851; MC/ET/XXIX/1134
      Nom, qualité: (M.) Van Der Aa, Adrien.
      Domicile: Ginneken (hollande).
      Nom: Congregation de Notre-Dame.
      Domicile: Paris (Paris) rue de Sevres, 16, maison de l'Abbaye-aux-Bois
    - Succession, inventaire apres décès., 22 janvier 1851; MC/ET/XXIX/1134
      Nom, qualité: (Mme ou Mlle) Jouin, Josephe Marie Julie.
      Profession: rentiere.
      Domicile: Paris (Paris) rue de Vaugirard, 33.
      Nom, qualité: (M.) Beuchelle, Pierre.
    - Succession, requisition, certificat de propriété de rente etat 5%, 2671f., 23 janvier 1851; MC/ET/XXIX/1134
      Nom, qualité: (M.) Millot Dit Foucou, Auguste Marie.
      Profession: representant de maison de commerce, Havane (la) (cuba).
      Domicile: Havane (la) (cuba)
    - Procuration rente publique, vente de rente etat 5%, 1370f., 23 janvier 1851; MC/ET/XXIX/1134
      Nom, qualité: (Mme ou Mlle) Guillaume, Honorine.
      Domicile: Maffliez (95).
      Nom, qualité: (M.) Fauqueux, Pierre.
      Profession: homme d'affaires, Paris.
      Domicile: Paris (Paris) rue de Vaugirard, 55
    - Procuration rente publique, dépôt, arrerages de toutes rentes etat et industrielles., 25 janvier 1851; MC/ET/XXIX/1134
      Nom, qualité: (M.) Chretien, Antoine Guillaume.
      Profession: négociant, Tarare (Jura).
      Domicile: Tarare (Jura).
      Nom, qualité: (personne morale) Davilliers (freres) Samson et Cie.
      Domicile: Paris (Paris) rue Chauchat, 15
    - Donation entre epoux., 25 janvier 1851; MC/ET/XXIX/1134
      Nom, qualité: (Mme ou Mlle) Marais, Lise Michelle.
      Domicile: Paris (Paris) rue du Bac, 17.
      Nom, qualité: (M.) Blind, Georges Frederic.